臺灣南投地方法院刑事判決
111年度訴字第373號
公  訴  人  臺灣南投地方檢察署檢察官 
被      告  蘇韋亘




上列被告因詐欺案件，經檢察官提起公訴（111年度偵字第4840
號），因被告於準備程序中就被訴事實為有罪之陳述，本院合議
庭裁定由受命法官獨任進行簡式審判程序，判決如下：
    主      文
蘇韋亘犯如附表「論罪科刑」欄所示之罪，各處如附表「論罪科
刑」欄所示之刑及沒收。應執行有期徒刑貳年參月。
    事實及理由
一、本案被告蘇韋亘所犯係非死刑、無期徒刑、最輕本刑為3年
    以上有期徒刑之罪或高等法院管轄第一審之案件，其於準備
    程序進行中，就前揭被訴事實為有罪之陳述，經法官告知簡
    式審判程序之旨，並聽取當事人之意見後，經本院合議庭裁
    定由受命法官獨任進行簡式審判程序，是本案之證據調查，
    依刑事訴訟法第273條之2規定，不受同法第159條第1項、第
    161條之2、第161條之3、第163條之1及第164條至第170條規
    定之限制，合先敘明。
二、本案犯罪事實及證據，除證據部分補充「被告蘇韋亘於本院
    準備程序及審理時之自白」外，餘均引用檢察官起訴書之記
    載（如附件）。　　
三、論罪科刑之理由：
  ㈠按洗錢防制法業於105年12月28日修正公布，並於106年6月28
    日生效施行新法第14條第1項所規範之一般洗錢罪，必須有
    第3條規定之前置特定犯罪作為聯結，始能成立。然洗錢犯
    罪之偵辦在具體個案中經常祇見可疑金流，未必瞭解可疑金
    流所由來之犯罪行為，倘所有之洗錢犯罪皆須可疑金流所由
    來之犯罪行為已經判決有罪確定，始得進一步偵辦處罰，則
    對於欠缺積極事證足以認定確有前置犯罪，卻已明顯違反洗
    錢防制規定之可疑金流，即無法處理。故而新法乃參考澳洲
    刑法立法例，增訂特殊洗錢罪。從而特殊洗錢罪之成立，不
    以查有前置犯罪之情形為要件，但必須其收受、持有或使用
    之財物或財產上利益，無合理來源並與收入顯不相當，且其
    財物或財產上利益之取得必須符合上開列舉之三種類型者為
    限。易言之，第15條之特殊洗錢罪，係在無法證明前置犯罪
    之特定不法所得，而未能依第14條之一般洗錢罪論處時，始
    予適用。倘能證明人頭帳戶內之資金係前置之特定犯罪所得
    ，即應逕以一般洗錢罪論處，自無適用特殊洗錢罪之餘地。
    過去實務認為，行為人對犯特定犯罪所得之財物或利益作直
    接使用或消費之處分行為，或僅將自己犯罪所得財物交予其
    他共同正犯，祇屬犯罪後處分贓物之行為，非本條例所規範
    之洗錢行為，惟依新法規定，倘行為人意圖掩飾或隱匿特定
    犯罪所得來源，而將特定犯罪所得直接消費處分，甚或交予
    其他共同正犯，而由共同正犯以虛假交易外觀掩飾不法金流
    移動，即難認單純犯罪後處分贓物之行為，應仍構成新法第
    2條第1或2款之洗錢行為（最高法院108年度台上字第1744號
    判決要旨參照）。而3人以上共同犯刑法第339條詐欺罪者，
    構成刑法第339條之4第1項之加重詐欺取財罪，該條項為法
    定刑1年以上7年以下有期徒刑之罪，屬洗錢防制法第3條第1
    款所規定之特定犯罪。查本件被告蘇韋亘加入由TELEGRAM通
    訊軟體暱稱「飽滇」、楊心瑜、趙德清之詐欺集團擔任車手
    ，依該詐欺取財犯罪集團成員指示，負責領取附表所示之告
    訴人或被害人遭詐騙款項後，轉交予前述詐欺取財集團之犯
    罪組織成員楊心瑜、趙德清收受，被告對於前述詐欺取財集
    團全部成員毫無所悉，亦無法提供任何具體資料供檢警追查
    本案犯罪所得去向，是被告此部分所為，客觀上足以使詐欺
    犯罪所得流向晦暗不明且製造金流斷點，增加追查核心犯罪
    者之困難；又被告主觀上既知悉其負責領取詐欺所得，再為
    轉交述詐欺取財犯罪集團成員，顯將造成掩飾、隱匿詐欺犯
    罪所得去向結果，已如前述，核其所為應屬洗錢防制法第2
    條第2款洗錢行為，應依同法第14條第1項規定處斷。
　㈡按刑法第339條之4第1項第2款之立法理由為多人共同行使詐
    術手段，易使被害人陷於錯誤，其主觀惡性較單一個人行使
    詐術為重，有加重處罰之必要，爰仿照本法第222條第1項第
    1款之立法例，將「三人以上共同犯之」列為第2款之加重處
    罰事由。查被告加入綽號「飽滇」、楊心瑜、趙德清等真實
    姓名年籍均不詳之詐欺集團，準此，被告已知參與本件共犯
    詐欺取財之人數應有3人以上，是核被告所為，係犯刑法第3
    39條之4第1項第2款三人以上共同詐欺取財罪、洗錢防制法
    第14條第1項之一般洗錢罪。
　㈢復按共同正犯之成立，只須具有犯意之聯絡，行為之分擔，
    既不問犯罪動機起於何人，不必每一階段犯行，均經參與。
    再共同正犯之意思聯絡，原不以數人間直接發生者為限，即
    有間接之聯絡者，亦包括在內，如甲分別邀乙、丙犯罪，雖
    乙、丙彼此無直接之聯絡，亦無礙於其為共同正犯之成立（
    最高法院34年上字第862號、77年台上字第2135號判例參照
    ）。被告參與上開詐欺集團，雖不負責施用詐術，而推由同
    犯罪集團之其他成員為之，惟被告與「飽滇」、楊心瑜、趙
    德清及該犯罪集團其他不詳成員之間，就上開詐欺犯行分工
    ，擔任收取詐騙款項，再交予其集團成員楊心瑜、趙德清，
    應具有相互利用之共同犯意，而各自分擔部分犯罪行為，揆
    諸上開說明，被告與「飽滇」、楊心瑜、趙德清及上開集團
    其他不詳成員間，就所犯上開犯行，具有犯意聯絡與行為分
    擔，並分工合作、互相利用他人行為以達犯罪目的及行為分
    擔，為共同正犯。
  ㈣被告所犯刑法第339條之4第1項第2款之三人以上共同犯詐欺
    取財罪及洗錢防制法第14條第1項之一般洗錢罪，具有行為
    局部之同一性，在法律上應評價為一行為，認係一行為觸犯
    數罪名之想像競合犯，應依刑法第55條之規定，從一重之三
    人以上共同詐欺取財罪處斷。
  ㈤再詐欺取財罪，係為保護個人之財產法益而設，行為人罪數
    之計算，自應依遭詐騙之被害人人數計算。本件告訴人陳東
    毅、林姿妤、楊凱同、范宏德雖有分次匯入如附表所示之人
    頭帳戶內，並遭被告分次提領，然時間極其密接，且侵害同
    一被害人之同一財產法益，各行為之獨立性極為薄弱，依一
    般社會健全觀念，在時間差距上，難以強行分開，在刑法評
    價上，以視為數個舉動之接續施行，合為包括之一行為予以
    評價，較為合理，應各屬接續犯而各為包括之一罪（最高法
    院86年台上字第3295號判例參照）。至本件被告就附表所示
    各次加重詐欺取財罪，各罪在時間差距上可以分開，且犯意
    各別，行為互異，在刑法評價上各具獨立性，應分論併罰。
　㈥按想像競合犯之處斷刑，本質上係「刑之合併」，其所謂從
    一重處斷，乃將想像競合犯組成之評價上數罪，合併為科刑
    一罪，其所對應之刑罰，亦合併其評價上數罪之數法定刑，
    而為一個處斷刑。易言之，想像競合犯侵害數法益者皆成立
    犯罪，論罪時必須輕、重罪併舉論述，同時宣告所犯各罪名
    ，包括各罪有無加重、減免其刑之情形，亦應說明論列，量
    刑時併衡酌輕罪部分量刑事由，評價始為充足，然後依刑法
    第55條前段規定「從一重處斷」，非謂對於其餘各罪可置而
    不論。因此，法院決定處斷刑時，雖以其中最重罪名之法定
    刑，做為裁量之準據，惟於裁量其輕重時，仍應將輕罪合併
    評價在內（最高法院108年度台上字第4405、4408號判決意
    旨參照）。被告係犯刑法第339條之4第1項第2款之三人以上
    共同犯詐欺取財罪、洗錢防制法第14條第1項之一般洗錢罪
    ，已如前述。而查，洗錢防制法第16條第2項規定：「犯前
    二條之罪，在偵查或審判中自白者，減輕其刑。」被告就本
    案犯罪事實，於本院準備程序、審理時坦承不諱，是就所犯
    洗錢防制法部分，依上開規定減輕其刑。雖依照前揭罪數說
    明，被告所犯罪行，均係從一重論處三人以上共同犯加重詐
    欺取財罪，然就此部分想像競合輕罪得減刑部分，本院於依
    照刑法第57條量刑時，將併予審酌。
　㈦又被告有起訴書所載之前案紀錄，有臺灣高等法院被告前案
    紀錄表在卷可參。其受有期徒刑執行完畢後，5年內故意再
    犯本案有期徒刑以上之罪，固為累犯。惟經本院審酌被告經
    判處徒刑之前案與本案所犯之罪罪質不同，犯罪情節、動機
    、目的、手段均有異，尚難認其本件犯行有惡性重大或對刑
    罰反應力薄弱之情形，爰依司法院釋字第775 號解釋意旨裁
    量不加重其最低本刑。
  ㈧爰以行為人之責任為基礎，審酌被告前有多次詐欺、毒品、
    恐嚇取財案件經論罪科刑，素行並非良好，此有被告前案紀
    錄表在卷可稽。被告正值青年，卻不思以合法途徑賺取錢財
    ，竟貪圖報酬，於詐騙集團中擔任車手，再將提領款項轉交
    予詐騙集團上游，據以隱匿犯罪所得之去向，造成被害人之
    財產損失，破壞社會秩序及社會成員間之互信基礎甚鉅，所
    為實有不該。並考量被告之素行，及其本案中所擔任之角色
    分工、被害人所受之損害程度、犯罪動機、目的、手段及被
    告坦承犯行，與告訴人陳瑜英達成和解，及未與其他被害人
    達成和解之犯後態度。兼衡被告於本院審理中自陳大學肄業
    之智識程度，之前在家幫忙未支薪，經濟狀況勉持，與父母
    親、哥哥、姐姐同住，父親腦瘤開刀，母親有糖尿病、免疫
    系統失調之生活情況（見本院卷第86頁），及其犯罪之目的
    、手段、所生危害等一切情狀，分別量處如附表「論罪科刑
    」欄所示之刑。因被告所犯如附表各編號所示之加重詐欺取
    財罪，犯罪手段與態樣，均屬雷同，且附表各編號之告訴人
    或被害人遭騙而受侵害的法益，復同為財產法益，依期待可
    能性及罪責相當原則，並參諸刑法第51條第5款係採限制加
    重原則，而非累加原則之意旨，以及被告各次參與的情節、
    次數、本案被害人所受財產損失等情況，爰定其應執行之刑
    如主文所示。 
四、沒收部分：
　㈠按犯罪所得，屬於犯罪行為人者，沒收之。前二項之沒收，
    於全部或一部不能沒收或不宜執行沒收時，追徵其價額。刑
    法第38條之1第1項前段、第3項分別定有明文。查被告就本
    案犯罪所得部分，被告於偵訊及本院審理中供稱：報酬是自
    提領之金額中獲利2％、當天會總結計算，給我現金，2％我有
    拿到等語（見偵卷第15頁；本院卷第83頁）。是以被告就各
    次所提領之贓款，各應依領取金額之2％計算其犯罪所得分別
    如附表「犯罪所得」欄所示之金額，雖未扣案，仍應依刑法
    第38條之1第1項前段、第3項規定沒收，於全部或一部不能
    沒收或不宜執行沒收時，追徵其價額。
　㈡末按洗錢防制法第18條第1項規定：「犯第14條之罪，其所移
    轉、變更、掩飾、隱匿、收受、取得、持有、使用之財物或
    財產上利益，沒收之」。本案被告雖犯洗錢防制法第14條第
    1項之洗錢罪，然被告所提領之贓款，均已依指示交付與楊
    心瑜、趙德清，再轉交與詐欺集團真實年籍姓名不詳綽號「
    匪類」之人，依卷存證據資料所示，無證據證明被告對於洗
    錢標的，現有支配占有或實際管領，依法自無從對被告宣告
    沒收該等洗錢標的。　
五、應適用之法律：
    刑事訴訟法第273條之1第1項、第299條第1項前段、第310條
    之2、第454條第2項，判決如主文。
六、如不服本件判決，得自收受送達之翌日起20日內，表明上訴
    理由，向本院提起上訴狀（須附繕本）。　　
本案經檢察官鄭文正提起公訴、檢察官吳宣憲到庭執行職務。
中　　華　　民　　國　　111 　年　　12　　月　　12　　日
　　　　　　　　　刑事第四庭    法　官  李怡貞
以上正本與原本無異。
如不服本判決應於收受送達後20日內向本院提出上訴書狀，並應
敘述具體理由；其未敘述上訴理由者，應於上訴期間屆滿後20日
內向本院補提理由書（均須按他造當事人之人數附繕本）「切勿
逕送上級法院」。
告訴人或被害人如對於本判決不服者，應具備理由請求檢察官上
訴，其上訴期間之計算係以檢察官收受判決正本之日期為準。
                                書記官  林鈺珣 
中　　華　　民　　國　　111 　年　　12　　月　　13　　日

附錄本案論罪科刑法條全文：
中華民國刑法第339條之4
犯第 339 條詐欺罪而有下列情形之一者，處 1 年以上 7 年以
下有期徒刑，得併科 1 百萬元以下罰金：
一、冒用政府機關或公務員名義犯之。
二、三人以上共同犯之。
三、以廣播電視、電子通訊、網際網路或其他媒體等傳播工具，
    對公眾散布而犯之。
前項之未遂犯罰之。
洗錢防制法第14條
有第二條各款所列洗錢行為者，處 7 年以下有期徒刑，併科新
臺幣 5 百萬元以下罰金。
前項之未遂犯罰之。
前二項情形，不得科以超過其特定犯罪所定最重本刑之刑。

附表：
編號 告訴人 詐騙時間、方式 匯款或轉帳之時間、地點及金額（新臺幣） 匯入之人頭帳戶/提領人 提領時、地、款項 論罪科刑      犯罪所得  1 陳韻如 由該詐騙集團不詳成員撥打電話向陳韻如佯稱網路設定錯誤需操作更改云云，致陳韻如因而陷於錯誤，依指示於右列時間，在右列地點，匯款至右列金額至右列帳戶內。 於110年7月26日16時28分許轉帳17685元 簡若涵之帳戶00000000000000號/蘇韋亘  110年07月26日16時42分在南投縣○○鎮○○街00號(元富證券草屯分公司)，提領1萬7,000元 蘇韋亘犯三人以上共同詐欺取財罪，處有期徒刑壹年貳月。未扣案犯罪所得新臺幣參佰肆拾元沒收，於全部或一部不能沒收或不宜執行沒收時，追徵其價額。      1萬7,000元x2％＝340元。  2 陳東毅 由該詐騙集團不詳成員撥打電話向陳東毅佯稱網路設定錯誤需操作更改云云，致陳東毅因而陷於錯誤，依指示於右列時間，在右列地點，匯款至右列金額至右列帳戶內。 110年7月26日16時42分許、18時05分，分別轉帳43123元、29985元 簡若涵之帳戶00000000000000號、000000000000000號/蘇韋亘 110年07月26日16時43分至18時12分，分別在南投縣○○鎮○○街00號(元富證券草屯分公司)、南投縣○○鎮○○路000號(臺灣中小企業銀行草屯分行)、南投縣○○鎮○○路000號(國泰世華商業銀行國壽草屯大樓)，分別提領2萬元4次、1萬、9000元，共9萬9,000元（含不詳被害人匯入之39987元） 蘇韋亘犯三人以上共同詐欺取財罪，處有期徒刑壹年參月。未扣案犯罪所得新臺幣壹仟玖佰捌拾元沒收，於全部或一部不能沒收或不宜執行沒收時，追徵其價額。      9萬9,000元x2％＝1,980元  3 林姿妤 由該詐騙集團不詳成員撥打電話向林姿妤佯稱網路設定錯誤需操作更改云云，致林姿妤因而陷於錯誤，依指示於右列時間，在右列地點，匯款至右列金額至右列帳戶內。 110年7月26日16時45分許至16時46分許，分別轉帳1元、9010元。 簡若涵之帳戶00000000000000號/蘇韋亘 110年07月26日16時45分及16時52分，分別在南投縣○○鎮○○街00號(元富證券草屯分公司)、南投縣○○鎮○○路000○0號(土地銀行草屯分行)，分別提領3000、2萬元，共提領2萬3,000元 蘇韋亘犯三人以上共同詐欺取財罪，處有期徒刑壹年貳月。未扣案犯罪所得新臺幣肆佰陸拾元沒收，於全部或一部不能沒收或不宜執行沒收時，追徵其價額。      2萬3,000元x2％＝460元  4 林葰騏 由該詐騙集團不詳成員撥打電話向林葰騏佯稱網路設定錯誤需操作更改云云，致林葰騏因而陷於錯誤，依指示於右列時間，在右列地點，匯款至右列金額至右列帳戶內。 110年7月26日18時55分許，轉帳9090元。 簡若涵之帳戶00000000000000號/蘇韋亘 110年07月26日16時53分至18時58分，分別在南投縣○○鎮○○路000○0號(土地銀行草屯分行)、南投縣○○鎮○○路000號(台中商銀草屯分行)，分別提領2萬、9000、800、9000元，共提領3萬8,800元 蘇韋亘犯三人以上共同詐欺取財罪，處有期徒刑壹年貳月。未扣案犯罪所得新臺幣柒佰柒拾陸元沒收，於全部或一部不能沒收或不宜執行沒收時，追徵其價額。      3萬8,800元x2％＝776元  5 楊凱同 由該詐騙集團不詳成員撥打電話向楊凱同佯稱網路設定錯誤需操作更改云云，致楊凱同因而陷於錯誤，依指示於右列時間，在右列地點，匯款至右列金額至右列帳戶內。 110年7月26日21時42分許至21時46分許，分別轉帳49987元3次。 簡若涵之帳戶00000000000000000號/蘇韋亘 110年07月26日21時47分至22時2分，分別在南投縣○○市○○街000號(南投中山街郵局)、南投縣○○市○○街00號(台中商銀南投分行)，分別提領6萬元2次、2萬9,000、905元，共提領14萬9,905元 蘇韋亘犯三人以上共同詐欺取財罪，處有期徒刑壹年肆月。未扣案犯罪所得新臺幣貳仟玖佰玖拾捌元沒收，於全部或一部不能沒收或不宜執行沒收時，追徵其價額。      14萬9,905元x2％＝2,998元（小數點以下四捨五入，下同）  6 周麗雲 由該詐騙集團不詳成員撥打電話向周麗雲佯稱網路設定錯誤需操作更改云云，致周麗雲因而陷於錯誤，依指示於右列時間，在右列地點，匯款至右列金額至右列帳戶內。 110年7月26日0時57分許，轉帳43043元。 吳堂杰之帳戶00000000000000000號/蘇韋亘 110年07月26日21時13分在南投縣○○鎮○○○路00○00號(草屯碧山郵局)，提領4萬3,000元 蘇韋亘犯三人以上共同詐欺取財罪，處有期徒刑壹年貳月。未扣案犯罪所得新臺幣捌佰陸拾元沒收，於全部或一部不能沒收或不宜執行沒收時，追徵其價額。      4萬3,000元x2％＝860元  7 范宏德 由該詐騙集團不詳成員撥打電話向范宏德佯稱網路設定錯誤需操作更改云云，致范宏德因而陷於錯誤，依指示於右列時間，在右列地點，匯款至右列金額至右列帳戶內。 110年7月26日21時25分許及21時46分許，分別轉帳29980、29985元。 吳堂杰之帳戶00000000000000000號/蘇韋亘 110年07月26日21時43分、21時01分，在南投縣○○市○○街000號(南投中山街郵局)、南投縣○○市○○街00號(台中商銀南投分行)，分別提領6萬、1萬9005元，共提領7萬9,005元 蘇韋亘犯三人以上共同詐欺取財罪，處有期徒刑壹年參月。未扣案犯罪所得新臺幣壹仟伍佰捌拾元沒收，於全部或一部不能沒收或不宜執行沒收時，追徵其價額。      7萬9,005元x2％＝1580元  8 陳瑜英 由該詐騙集團不詳成員撥打電話向陳瑜英佯稱網路設定錯誤需操作更改云云，致陳瑜英因而陷於錯誤，依指示於右列時間，在右列地點，匯款至右列金額至右列帳戶內。 110年7月26日21時34分許，轉帳38017元 吳堂杰之帳戶00000000000000000號/蘇韋亘 110年07月26日21時44分，在南投縣○○市○○街000號(南投中山街郵局)，提領8000元 蘇韋亘犯三人以上共同詐欺取財罪，處有期徒刑壹年壹月。未扣案犯罪所得新臺幣壹佰陸拾元沒收，於全部或一部不能沒收或不宜執行沒收時，追徵其價額。      8000元x2％＝160元  9 林家豪 由該詐騙集團不詳成員撥打電話向林家豪佯稱網路設定錯誤需操作更改云云，致林家豪因而陷於錯誤，依指示於右列時間，在右列地點，匯款至右列金額至右列帳戶內。 110年7月26日17時46分許，轉帳49986元。 簡若涵之帳戶000000000000000號/蘇韋亘 110年07月26日17時49分，在南投縣○○鎮○○路000號(臺灣中小企業銀行草屯分行)，提領2萬元 蘇韋亘犯三人以上共同詐欺取財罪，處有期徒刑壹年貳月。未扣案犯罪所得新臺幣肆佰元沒收，於全部或一部不能沒收或不宜執行沒收時，追徵其價額。      2萬x2％＝400元  
附件:
臺灣南投地方檢察署檢察官起訴書
                                     111年度偵字第4840號
　　被　　　告　蘇韋亘 　男　28歲（民國00年00月00日生）
　　　　　　　　　　　　住○○市○里區○○路000號
　　　　　　　　　　　　居彰化縣○○鎮○○路00號
　　　　　　　　　　　　國民身分證統一編號：Z000000000號
上列被告因詐欺等案件，業經偵查終結，認應提起公訴，茲將犯
罪事實及證據並所犯法條分敘如下：
　　　　犯罪事實
一、蘇韋亘（涉犯違反組織犯罪防制條例罪嫌部分，業經提起公
    訴，而不在本件起訴範圍之列）前因毒品案件，經法院判決判
    處應執行有期徒刑3年8月確定，於民國106年6月13日假釋出
    監，於107年9月2日假釋期滿未經撤銷，視為已執行完完畢
    。詎均仍不知悔改，蘇韋亘與趙德清(涉嫌詐欺等罪嫌，另
    由警方偵辦中)、楊心瑜(涉嫌詐欺等罪嫌，另由警方偵辦中
    )於110年7月中旬某日加入使用通訊軟體TELEGRAM名稱「飽
    滇」之成年人所屬之詐欺集團，楊心瑜、趙德清擔任車手頭
    ，負責交付人頭帳戶提款卡予車手、第一層收水等，蘇韋亘
    則擔任提款車手，負責提領詐欺贓款，以獲得提領金額2%之
    報酬。蘇韋亘、楊心瑜、趙德清即與「飽滇」及其所屬之詐
    欺集團成員共同意圖為自己不法之所有，基於三人以上犯詐
    欺取財及掩飾、隱匿犯罪所得去向之犯意聯絡，由所屬詐欺
    集團某不詳成員，於附表所示時間，以網路購物設定錯誤須
    操作更改為由，詐騙如附表所示之人，致如附表所示之人陷
    於錯誤，而將受騙款項匯款至如附表所示之人頭銀行帳戶內
    後，由楊心瑜、趙德清負責指示蘇韋亘持附表所示之人頭銀
    行帳戶提款卡，前往附表所示地點，提領附表所示金額之詐騙
    款項得手後，蘇韋亘在附表所示地點，將提領款項交付楊心
    瑜、趙德清，復由楊心瑜轉交予真實姓名年籍不詳之綽號「匪
    類」之詐欺集團成員，以此等製造金流斷點之方式，掩飾、隱
    匿該詐騙所得之去向及所在。嗣因陳韻如、陳東毅、林姿妤
    、林葰騏、楊凱同、周麗雲、范宏德、陳瑜英、林家豪發現
    遭詐騙報警處理，始循線查悉上情。
二、案經陳韻如、林姿妤、林葰騏、楊凱同、周麗雲、范宏德、
    陳瑜英訴由南投縣政府警察局刑事警察大隊報告偵辦。
　　　　證據並所犯法條
一、證據清單及待證事實：
編號 證據名稱 待證事實 1 被告蘇韋亘於警詢及偵訊時之供述。 坦承擔任詐欺集團車手，於附表所示時、地提領詐騙款項之事實。 2 告訴人陳韻如、林姿妤、林葰騏、楊凱同、周麗雲、范宏德、陳瑜英與被害人陳東毅、林家豪於警詢中之證述。 告訴人陳韻如、林姿妤、林葰騏、楊凱同、周麗雲、范宏德、陳瑜英與被害人陳東毅、林家豪遭詐騙而匯款至附表所示帳戶之事實。 3 南投縣政府警察局刑事警察大隊刑案現場照片(提領畫面翻拍照片)、車輛詳細資料報表、兆豐國際商業銀行帳號00000000000號帳戶交易明細表、中華郵政帳號00000000000000號、00000000000000號帳戶交易明細表、中國信託銀行帳號000000000000號交易明細表。 被告蘇韋亘擔任詐欺集團車手，於附表所示時、地提領詐騙款項之事實。 4 台北市大安分局新生南路派出所金融機構聯防機制通報單、台新銀行自動櫃員機交易明細表、網路ATM交易明明細查詢、台幣存款歷史交易明細查詢、匯款轉帳畫面翻拍照片、遠東國際商業銀行及中國信託銀行自動櫃員機交易明細表。 告訴人陳韻如、林姿妤、林葰騏、楊凱同、周麗雲、范宏德、陳瑜英與被害人陳東毅、林家豪遭詐騙而匯款至附表所示帳戶之事實。 
二、核被告蘇韋亘所為，係犯刑法第339條之4第1項第2款之三人
    以上共同犯詐欺取財及洗錢防制法第14條第1項、第2條之洗
    錢等罪嫌。被告蘇韋亘與另案被告楊心瑜、趙德清及系爭詐
    欺集團成員就上開犯罪事實所為，有犯意聯絡及行為之分擔，
    請論予共同正犯。又被告蘇韋亘係以一行為同時觸犯加重詐欺
    取財、洗錢防制法等罪嫌，屬一行為觸犯數罪名之想像競合犯
    ，請依刑法第55條規定，從一重論以刑法第339條之4第1項第
    2款之三人以上共同詐欺取財罪嫌。被告蘇韋亘於附表所示
    對同一告訴人、被害人遭詐騙匯入之款項多次提領之行為部分
    ，係基於同一犯意而於密接時、地所為，並持續侵害同一告
    訴人或被害人之財產法益，詐騙手法亦大致相同，足認各次行
    為之獨立性極為薄弱，自難以強行分離而論以數罪，應分別以包
    括之一行為予以評價，是請就如附表所示同一告訴人、被害
    人遭詐騙款項多次提領之行為，分別論以接續犯之一罪。被告
    等就附表所示之加重詐欺罪嫌間，侵害不同告訴人、被害人
    法益部分，犯意各別，行為互殊，請予分論併罰。被告蘇韋亘
    有如犯罪事實欄所載之論罪科刑情形，均於執行完畢後5年
    以內故意再犯本案有期徒刑以上之罪，該當刑法第47條第1
    項之累犯。衡諸被告所犯前案之犯罪類型、罪質、手段與法
    益侵害結果雖與本案犯行不同，但被告於前案執行完畢日5
    年內即再犯本案，足認其法遵循意識仍有不足，對刑罰之感
    應力薄弱，加重其法定最低度刑，並無司法院大法官釋字第
    775號解釋意旨所指可能使被告所受刑罰超過其應負擔罪責
    之疑慮，請依刑法第47條第1項規定，加重其刑。被告蘇韋
    亘取得未扣案之犯罪所得，請依刑法第38條之1第1項、第3
    項規定宣告沒收，如全部或一部不能沒收或不宜執行沒收時，
    亦請追徵其價額。
三、依刑事訴訟法第251條第1項提起公訴。
  　此　致
臺灣南投地方法院
中　　華　　民　　國　 111　　年　　8 　　月　　21　　日
　　　　　　　　　　　　　　檢察官  鄭文正
本件證明與原本無異
中　　華　　民　　國　 111　　年　　8 　　月　　31　　日
　　　　　　　　　　　　　　書記官  陳秀玲
所犯法條　　
中華民國刑法第339條之4
犯第 339 條詐欺罪而有下列情形之一者，處 1 年以上 7 年以
下有期徒刑，得併科 1 百萬元以下罰金：
一、冒用政府機關或公務員名義犯之。
二、三人以上共同犯之。
三、以廣播電視、電子通訊、網際網路或其他媒體等傳播工具，
    對公眾散布而犯之。
前項之未遂犯罰之。
洗錢防制法第14條
有第二條各款所列洗錢行為者，處 7 年以下有期徒刑，併科新
臺幣 5 百萬元以下罰金。
前項之未遂犯罰之。
前二項情形，不得科以超過其特定犯罪所定最重本刑之刑。